臺灣臺南地方法院民事裁定
110年度全字第100號
聲  請  人  台灣電力股份有限公司台南區營業處

法定代理人  許墩貴
送達代收人  劉敬民
相  對  人  朱小英即御仙堂企業管理社

            薛家斌
            陳碧如
上列當事人間請求損害賠償事件，聲請人聲請假扣押，本院裁定
如下：
    主  文
聲請人以新臺幣貳佰伍拾捌萬元為相對人供擔保後，得對相對人
之財產於新臺幣柒佰柒拾肆萬參仟柒佰玖拾壹元之範圍內予以假
扣押。
相對人如為聲請人供擔保新臺幣柒佰柒拾肆萬參仟柒佰玖拾壹元
後，得免為或撤銷假扣押。
聲請程序費用新臺幣壹仟元由相對人負擔。　　
    理  由
一、按債權人就金錢請求或得易為金錢請求之請求，欲保全強制
    執行者，得聲請假扣押；又假扣押非有日後不能強制執行或
    甚難執行之虞者，不得為之，民事訴訟法第522條第1項、第
    523條第1項分別定有明文。又請求及假扣押之原因，應釋明
    之；前項釋明如有不足，而債權人陳明願供擔保或法院認為
    適當者，法院得定相當之擔保，命供擔保後為假扣押；又假
    扣押裁定內，應記載債務人供所定金額之擔保或將請求之金
    額提存，得免為或撤銷假扣押，民事訴訟法第526條第1項、
    第2項、第527條亦分別定有明文。而所謂有不能強制執行或
    甚難執行之虞者，乃指如債務人浪費財產，增加負擔，就其
    財產為不利益之處分，恐將達於無資力之狀態，或債務人逃
    匿或逃避遠方等情形而言。至所謂釋明，係指當事人提出之
    證據，僅使法院生薄弱之心證，相信其主張大概如此者即可
    。而釋明事實上主張，得用可使法院信其主張為真實之一切
    證據，亦即供釋明之證據，無庸遵守嚴格之證據程序。
二、聲請意旨略以：御仙堂企業管理社、御手企業管理社之形式
    負責人為朱小英，薛家斌則為實質負責人，陳碧如為御手企
    業管理社之店長。相對人朱小英、薛家斌、陳碧如等3人經
    營四間按摩館，明知經營按摩館需長時間啟動多台冷氣機具
    ，須支付高額電費，竟為自己不法之所有，以破壞電錶封印
    、改變電錶結線及內部構造等方式，導致電錶計量失準，構
    成違規用電事實；相對人朱小英所經營御手企業管理社在遭
    聲請人查獲後，於同年7月25日辦理歇業，已造成聲請人日
    後難以追償之虞；且僅相隔一星期後於同址成立「御儒堂企
    業管理社（負責人：張述明）」經營同性質之按摩業、腳底
    按摩業，而實際負責人仍為薛家斌，有鈞院109年度南小字
    第813號民事裁定可稽，足見相對人薛家斌以辦理歇業後再
    於同址以他人成立新商號，藉此脫免強制執行之追償責任。
    為此，爰依民事訴訟法第522條、第523條、第526條等規定
    ，並願供擔保，以代釋明，請求准就相對人等3人之財產在
    新臺幣（下同）7,743,791元範圍內予以假扣押等語。
三、經查：
（一）聲請人主張假扣押之請求，業據其提起本案訴訟即本院11
      0年度重訴字第19號請求損害賠償事件，經本院調卷查明
      屬實，可認聲請人就其主張之事實已有相當程度之釋明。
（二）假扣押之原因部分，聲請人主張相對人以辦理歇業後再於
      同址以他人成立新商號，藉此脫免強制執行之追償責任等
      情，有聲請人提出御仙堂企業管理社、御手企業管理社、
      御倫企業管理社、御儒堂企業管理社商業登記資料查詢及
      本院109年度南小字第813號民事裁定在卷足憑。本院斟酌
      本案請求相對人應給付數額達7,743,791元，依經驗法則
      ，相對人恐為脫免支付上開債務而有脫產之可能，堪認相
      對人有日後不能強制執行或甚難執行之虞，聲請人既陳明
      願供擔保以補釋明之欠缺，應認足補其釋明之不足，揆諸
      上開說明，聲請人聲請對相對人之財產為假扣押，應予准
      許。爰依前揭規定酌定相當之擔保金額，命聲請人供擔保
      後，得對於相對人之財產於7,743,791元範圍內為假扣押
      。另並依民事訴訟法第527條規定，諭知相對人如為聲請
      人供擔保或將聲請人請求之金額提存，得免為或撤銷假扣
      押。
四、依民事訴訟法第526條第2項、第527條、第95條、第78條，
    裁定如主文。
中　　華　　民　　國　　111 　年　　1 　　月　　3 　　日
                        臺灣臺南地方法院民事第二庭
                              法  官  王 獻 楠
上為正本，係照原本作成。
如不服本裁定，應於裁定送達後10日內向本院提出抗告狀（須附
具繕本），並應繳納抗告費新臺幣1,000元。
中　　華　　民　　國　　111 　年　　1 　　月　　3 　　日
                              書記官  蕭 雅 文